# 关于以时段作为收入确认时点合同履约成本的使用

提问人：691071920 时间：2021-08-02 11:10:00
之前看网友问过老师一个问题，两个人提供运维服务，在运维期间因为按照期间作为收入确认时点，两人劳务并未增加企业未来用于履行履约义务的资源，因此不属于合同履约成本，我有一个疑问，我们是提供运维服务的公司，也是以时段作为收入确认的时点，那运维过程中发生的成本能否通过合同履约成本进行归集，然后在月底结转主营业务成本呢，我有点搞不清，如果可以通过合同履约成本归集的话，但岂不是和那个案例矛盾呢，因为其本身就不能增加企业未来用于履行履约义务的资源，恳请陈版主指教

回答人：chenyiwei
运维过程中发生的成本可以通过合同履约成本进行归集，然后在月底结转主营业务成本。关键是在报告期末（月末、年末等）不能有余额。报告期内的核算通过“合同履约成本”过渡还是完全可以的。